【裁判字號】    89,易,1001
【裁判日期】    890407
【裁判案由】    竊盜
【裁判全文】
臺灣臺中地方法院刑事判決                        八十九年度易字第一一號
    公  訴  人  臺灣臺中地方法院檢察署檢察官
    被      告  乙○○
右列被告因竊盜案件，經檢察官聲請簡易判決處刑（八十九年度偵字第一一七一號）
，本院改依通常程序審理並判決如左：
    主  文
乙○○共同竊盜，處有期徒刑參月；緩刑貳年；緩刑期內付保護管束。
扣案之手電筒壹支沒收。
    事  實
一、乙○○夥同黃勝村（業經臺灣臺中地方法院檢察署檢察官以曾經判決確定為理由
    ，另為不起訴處分在案）於民國（下同）八十九年一月六日凌晨二時二十分左右
    （公訴人誤載為四時許），見台中市○區○○街五一號甲○○所有之房屋於整修
    中無人居住，即基於共同意圖為自己不法之所有之犯意聯絡，侵入該房屋內（無
    故侵入建築物部分未據告訴），由乙○○在旁把風及持其所有之手電筒提供照明
    ，推由黃勝村以徒手方式竊取甲○○所有如附表所示之物品，嗣於同日四時左右
    ，為甲○○發覺而報警查獲，並扣得乙○○所有之手電筒一支。
二、案經台中市警察局第二分局報由臺灣臺中地方法院檢察署檢察官偵查聲請簡易判
    決處刑，本院改依通常程序審理。
    理  由
一、訊據被告乙○○對於其有於右揭時地與黃勝村共同進入上開台中市○區○○街五
    一號甲○○所有之整修中之房屋之事實固坦承不諱，惟矢口否認有有右開犯行，
    並辯稱：係黃勝村告知要前往朋友處拿物品，伊僅入內上廁所而已，並無要竊盜
    云云，然查：右開事實業據被告及同案被告黃勝村於警訊、偵查中均供承不諱，
    核與被害人甲○○於警訊及本院審理時所陳述被害之情節相符，並有贓物認領保
    管收據一紙在卷及手電筒一支扣案可資佐證。被告於本院雖以前詞置辯，惟同案
    被告黃勝村於警訊及偵查中業已明白供稱，其與被告當時從台中市○區○○街五
    十一號附近之便利商店出來發現該屋正在整修，遂向被告提議入內行竊等語（見
    偵查卷第九頁背面、第三十三頁背面），而當時時值深夜（凌晨二時多），揆諸
    常情，豈有於凌晨進入整修中之房屋取物之理？且被告入內之時間長達一個多小
    時，如真僅係如廁而已，何須如此多之時間？被告上開所辯，大悖於常情，顯係
    事後卸責之詞，自不足採信。本件事證明確，被告之右開犯行，已足以證明。
二、核被告所為，係犯刑法第三百二十條第一項之竊盜罪；其與黃勝村就上開所犯間
    ，有犯意之聯絡及行為之分擔，均為共同正犯。爰審酌被告之前科素行、係因其
    夫黃勝村之提議始犯本案、犯罪之手段、參與犯罪之情節較輕、所生之損害程度
    及其犯罪後之態度等一切情狀，量處如主文所示之刑。末查，被告未曾受有期徒
    刑以上之刑之宣告，有臺灣臺中地方法院檢察署刑案資料查註紀錄表在卷可稽，
    其受此教訓，當知警惕，應無再犯之虞，是本院認前開所判處之刑，以暫不執行
    為適當，併予宣告緩刑二年，並諭知於緩刑期內付保護管束，以啟自新。扣案之
    手電筒一支，為被告所有且係供本件犯罪所用之物，爰依刑法第三十八條第一項
    第二款之規定，宣告沒收。
據上論斷，應依刑事訴訟法第四百五十二條、第二百九十九條第一項前段，刑法第二
十八條、第三百二十條第一項、第七十四條第一款、第九十三條第一項、第三十八條
第一項第二款，罰金罰鍰提高標準條例第一條前段，判決如主文。
中    華    民    國       八十九       年      四      月      七      日
                                        法  官    李  國  增
右正本證明與原本無異。
如不服本判決，應於送達後十日內向本院提出上訴狀（須附繕本），上訴於台灣高等
法院台中分院。
                                        書記官
中    華    民    國       八十九       年      四      月      七      日
附錄法條：
刑法第三百二十條第一項：
意圖為自己或第三人不法之所有，而竊取他人之動產者，為竊盜罪，處五年以下有期
徒刑、拘役或五百元以下罰金。
附表：
   ┌───────┬──┬──────────────────┐
   │  品      名  │數量│  規                           格   │
   ├───────┼──┼──────────────────┤
   │電動鑽        │壹台│廠牌：makita，編號：HM0810          │
   ├───────┼──┼──────────────────┤
   │水泥攪拌機    │壹台│廠牌：KEYANG，編號：10807P1         │
   ├───────┼──┼──────────────────┤
   │電動磁磚切割機│壹台│廠牌：    電機製造所，編號：107069E │
   ├───────┼──┼──────────────────┤
   │電動高速升降器│壹台│廠牌：RYOBI，編號：05879            │
   └───────┴──┴──────────────────┘


司法院資訊處製作；財團法人民間司法改革基金會備份。
